JAVIER RAMIREZ

Ingénieur Logiciel

J	00)337	7704	4079	936			
_								

javier.ramirez.leiva0@gmail.com





https://javier-ramirez-leiva.github.io/



Ingénieur Logiciel qui aime son travail et veut faire une différence. J'ai une expérience à l'international dans différents pays comme l'Espagne ou la France ainsi que dans différents domaines comme le CAD, l'industrie automobile, la sécurité ou l'IoT. Actuellement en poste chez Dassault Systèmes à Lyon, France.

EXPÉRIENCE PROFESSIONNELLE

Ingénieur Logiciel Dassault Systèmes | 08/2019-Présent

Electrical System Design app du portfolio CATIA de la plateforme 3DExperience de Dassault Systèmes.

- Développement en C++ des applications CAD et PLM pour le design des systèmes électriques sous Windows et Linux
- Gestion CI/CD. Créations des outils internes en python/bash pour améliorer le processus
- Développement des modules UI sur des technologies web
- Création des spécifications techniques et planning des tests unitaires
- Architecture logiciel réutilisable basée dans des frameworks/modules
- Définition du modelé pour MBSE engineering

Ingénieur Logiciel Continental | 01/2017-08/2019

AKKA Technologies sous-traitant pour Continental Automotive France SAS. Développement des logiciels sous ECU pour le contrôle d'un moteur à injection directe au sein de la nouvelle technologie E-Power de Nissan.

- Design d'architecture d'une application en temps-réel. Accent sur la fiabilité du logiciel
- Développement C/C++ en conformité au standard AUTOSAR
- Scripting (python et perl) pour la création des tests automatiques de validation et non-régression
- Gestion des équipes (AKKA pour Continental). Pilotage technique et support des collaborateurs
- Conception des outils pour le suivi et la planification des tâches

Stagiaire Ingénieur Logiciel

Rockwell Collins | 03/2016-09/2016

Application dédiée à la sécurité pour le contrôle automatique des caméras à partir des détections du radar FMWC PSR-500

- Développement C++ en utilisant le framework de QT pour les systèmes d'exploitation Windows et Linux
- Planification et spécification des tests de validation
- Maquettes software pour démonstrations client

Stagiaire Ingénieur Logiciel

<u>Digi International</u> | 02/2014-07/2014

Projet de fin d'études "Connexion d'appareils quelconques au cloud Etherios" à Digi International.

- Étude des services cloud, "Internet of Things", Big Data et M2M communications
- Développement des logiciels en C. Création des sockets de communication

FORMATION ACADÉMIQUE

Master en Génie Electrique et Electronique

ENSEEIHT (Ecole Nationale Supérieure d'Electrotechnique, d'Electronique, d'Informatique, d'Hydraulique et des Télécommunications) 2015 - 2016

Master en Génie Electrique et Electronique

UPNA (Universidad Publica de Navarra) 2014 - 2015

Génie Electronique

Universidad de La Rioja 2010 - 2014

LANGUES

• Espagnol(Native)

• Anglais(Compétence professionnelle complète)

• Francais(Compétence professionnelle complète)

COMPÉTENCES

Langages de programmation

C, C++ (C++ 11)

Python (3.0), Bash, Perl, VBS

HTML, Javascript, CSS

Outils informatiques

Visual Studio, QT IDE, Eclipse

Git, JIRA

CATIA, 3D Experience, Matlab

Technologies

Systèmes embarqués

CAD, MBSE

Real-Time, Multicore, AUTOSAR

Méthodologies du développement

V Cycle, Agile

Object Oriented Programming, design Patterns, TDD

CI/CD, Unit Testing, Automatic Testing